【裁判字號】    92,易,515
【裁判日期】    920815
【裁判案由】    竊盜
【裁判全文】
臺灣屏東地方法院刑事判決                          九十二年度易字第五一五號
    公  訴  人  臺灣屏東地方法院檢察署檢察官
    被      告  丁○○
右列被告因竊盜等案件，經檢察官提起公訴（九十二年度偵字第一九七九號），本院
判決如左：
    主  文
丁○○攜帶兇器竊盜，累犯，處有期徒刑捌月。
扣案螺絲起子貳支、扳手壹支均沒收。
    事  實
一、丁○○曾因違反麻醉藥品管理條例案件，經台灣高等法院高雄分院院於民國八十
    七年二月十七日以八十六年度上易字第三二七八號判處有期徒刑七月確定，於八
    十八年十一月一日縮短刑期執行完畢；又因違反麻醉藥品管理條例案件，經本院
    於八十九年一月二十七日以八十八年度易字第一五五三號判處有期徒刑八月確定
    ，又經上訴，於八十九年三月一日確定，於九十年八月一日刑期執行完畢；再因
    因違反毒品危害防制條例案件，經本院於八十九年九月十九日以八十九年度屏簡
    字第四六八號判處有期徒刑三月確定，於八十九年十一月四日確定，於九十一年
    九月十三日刑期執行完畢。
二、丁○○猶不知悔改，復基於意圖為自己不法所有之犯意，於九十二年四月十二日
    下午十時許，持其所有質地堅硬客觀上具有危險性可充當兇器使用之螺絲起子二
    支、扳手一支，至屏東縣瑪家鄉○○村○○路二之一號甲○○診所前騎樓下，持
    前揭螺絲起子二支、扳手一支撬開甲○○所有置放於該處之兒童電動馬車二台之
    投幣口，致損壞該二台兒童電動馬車之投幣口（毀損部分業據甲○○提出告訴）
    ，竊取其內不詳數目之硬幣得逞。嗣因撬打聲音過大，為居住於附近之丙○○、
    乙○○發現後報警，經警於九十二年四月十三日零時十五分許在上開處所當場查
    獲，並扣得前揭螺絲起子二支、扳手一支。
三、案經屏東縣警察局內埔分局報請台灣屏東地方法院檢察署檢察官偵查起訴。
    理  由
一、訊據被告丁○○固坦承有於右揭時地持螺絲起子二支、扳手一支撬開，致損壞該
    二台兒童電動馬車中一台之投幣口，欲竊取其內之硬幣，但否認撬開致損壞另一
    台之投幣口，及竊取該二台兒童電動馬車內之硬幣，辯稱：其僅撬開致損壞其中
    一台之投幣口，尚未竊取其內之硬幣即為警查獲等語。經查，證人即被害人甲○○證稱：二部兒童電動馬車內原有硬幣，不知數目，二台之投幣口均遭破壞，一
    台已達可伸手拿錢，另一台則已可將錢筒拿出來等語（見本院卷第三九頁）；再
    證人即查獲本院之屏東縣警察局內埔分局員警陳啟章證稱：是的，當天是大約十
    二點時接獲報案，我就趕到現場去，當時被告已經被巡守的人抓到，二部馬車的
    投幣口都已經被破壞，裡面已經沒有錢，其中一部馬車已經被破壞到可以伸手進
    去拿錢，另外一部則還沒到可以伸手進去拿錢的程度，但是已可以把錢筒取出，
    錢筒取出就可以看到錢等語（見本院卷第三九至四十頁）；又被告自承：被發現
    時，就躲到牆邊暗處，仍被發現等語（見警卷），且證人即當場發現被告之乙○○亦證稱：伊到達時，見到被告正在兒童電動馬車旁作動作，被告見到伊時，就
    躲到牆邊暗處等語（見警卷）。互核證人甲○○、陳啟章所證關於該二台兒童電
    動馬車投幣口遭破壞程度及錢筒內已無硬幣等情，均屬一致，應足採信，足認被
    被告被查獲時，該二台兒童電動馬車之投幣口已遭撬開致破壞至可拿取其內硬幣
    之程度。再證人甲○○證稱其內原有硬幣一節，但被告為警查獲時並未發現其身
  上有硬幣；惟衡諸被告自承及證人乙○○證稱，顯示被告為人發現時固在兒童電
    動馬車處，但隨即躲至牆邊暗處，始再為人尋獲，則被告自離開兒童電動馬車處
    至為人尋獲間，有相當時間，若果其竊取其內之硬幣得逞，已有餘裕時間足可棄
    置他處，復佐以被告為警查獲時，該二台兒童電動馬車投幣口均已遭破壞至可拿
    取其內硬幣之程度，堪證被告已竊取其內不詳數目之硬幣得逞。是被告上開所辯
    ，顯係卸責之詞，不足採信。被告犯行堪以認定，本件事證明確，應依法論科。
二、按刑法第三百二十一條第一項第三款之攜帶兇器竊盜罪，係以行為人攜帶兇器竊
    盜為其加重條件，此所謂兇器，其種類並無限制，凡客觀上足對人之生命、身體
    、安全構成威脅，具有危險性之兇器均屬之，且祇須行竊時攜帶此種具有危險性
    之兇器為已足，並不以攜帶之初有行兇之意圖為必要。前揭扣案之螺絲起子二支
    、扳手一支至為堅硬銳利，足以殺傷人生命、身體之器械，顯為具有危險性之兇
    器（最高法院七十九年臺上字第五二五三號判例足資參照）。核被告持前揭螺絲
    起子二支、扳手一支撬開二台兒童電動馬車二台之投幣口，致損壞該二台兒童電
    動馬車之投幣口，竊取其內不詳數目之硬幣得逞，係犯刑法第三百二十一條第一
    項第三款之攜帶兇器竊盜罪及同法第三百五十四條之毀損罪。公訴人認被告基於
    意圖為自己不法所有之竊盜犯意而著手撬打兒童電動馬車二台之頭幣口，達於著
    手之程度，惟尚未竊得其內錢幣即已為警查獲，尚未達於既遂之結果，涉犯刑法
    第三百二十一條第二項、第一項第三款之攜帶兇器竊盜未遂罪，尚有未洽。被告
    所犯攜帶兇器竊盜罪與毀損罪間，有方法結果之牽連關係，為牽連犯，應從一重
    之攜帶兇器竊盜罪處斷。又查被告曾因違反麻醉藥品管理條例案件，經台灣高等
    法院高雄分院院於八十七年二月十七日以八十六年度上易字第三二七八號判處有
    期徒刑七月確定，於八十八年十一月一日縮短刑期執行完畢；又因違反麻醉藥品
    管理條例案件，經本院於八十九年一月二十七日以八十八年度易字第一五五三號
    判處有期徒刑八月確定，又經上訴，於八十九年三月一日確定，於九十年八月一
    日日刑期執行完畢；再因因違反毒品危害防制條例案件，經本院於八十九年九月
    十九日以八十九年度屏簡字第四六八號判處有期徒刑三月確定，於八十九年十一
    月四日確定，於九十一年九月十三日刑期執行完畢，有臺灣高等法院被告全國前
    案紀錄表、臺灣屏東地方法院檢察署刑案資料查註紀錄表及台灣屏東地方法院法
    務部在監押資料表各一紙在卷可按，其受有期徒刑之執行完畢後，五年之內再犯
    有期徒刑以上刑之本罪，為累犯，應依法加重其刑。爰審酌被告有多次前科，素
    行非佳，正值壯年卻不思進取，惟所竊取之財物非多，造成被害人損害非鉅輕，
    且犯後飾詞諉過，未見悔意等一切情狀，量處如主文所示之刑。
三、又扣案之螺絲起子二支、扳手一支，為被告所有，並為被告供前揭犯罪所用之物
    ，業據被告供承在卷，應依刑法第三十八條第一項第二款宣告沒收。
據上論斷，應依刑事訴訟法第二百九十九條第一項前段，刑法第三百二十一條第二項
、第一項第三款、第三百五十四條、第四十七條、第三十八條第一項第二款，判決如
主文。
本案經檢察官潘國威到庭執行職務。
中      華      民      國      九十二      年     八     月    十五    日
                                      臺灣屏東地方法院刑事第三庭
                                          法  官   洪乙心
右正本證明與原本無異。
如不服本判決應於收受本判決後送達後十日內向本院提出上訴書狀，其未敘述上訴理
由者，並得於提起上訴後十日內向本院補提理由書狀（均須按他造當事人之人數附繕
本 ）「切勿逕送上級法院」
                                          書記官   陳月珍
中      華      民      國      九十二      年    八    月    十五    日
附錄本案論罪科刑法條：
刑法第三百二十一條第一項第三款
犯竊盜罪而有左列情形之一者，處六月以上、五年以下有期徒刑：
三、攜帶兇器而犯之者。


司法院資訊處製作；財團法人民間司法改革基金會備份。
